【裁判字號】    95,交聲,203
【裁判日期】    950428
【裁判案由】    違反道路交通管理處罰條例聲明異議
【裁判全文】
臺灣士林地方法院交通事件裁定         95年度交聲字第203號
原處分機關  臺北市交通事件裁決所
異議人即
受處分人    甲○○
上列受處分人因違反道路交通管理處罰條例案件，對於臺北市交
通事件裁決所於民國95年3 月10日所為之北市裁二字第裁22─AC
0000000 號處分（原處分案號：臺北市政府警察局舉發違反道路
交通管理事件通知單北市警交大字第AC0000000 號）聲明異議，
本院裁定如下：
    主  文
異議駁回。
    理  由
一、按汽車駕駛人，行車速度超過規定之最高時速，處新臺幣（
    下同）1,200 元以上2,400 元以下罰鍰；又汽車駕駛人有40
    條第1 項之情形者，除依原條款處罰鍰外，並予記違規點數
    1 點，道路交通管理處罰條例第40條第1 項、第63條第1 項
    第1 款分別定有明文。次按行車速度，依標誌或標線之規定
    ，無標誌或標線者，在市區道路，時速不得超過50公里，道
    路交通安全規則第93條第1 項第1 款亦有明文。
二、原處分意旨略以：本件異議人即受處分人甲○○駕駛車號81
    86─DM號車於民國95年1 月16日上午8 時46分，在重慶北路
    4 段49巷處時，經臺北市政府警察局士林分局逕行舉發「駕
    駛人行車速度，超過規定之最高時速未滿20公里」之違規，
    依道路交通管理處罰條例第40條第1 項及第63條第1 項規定
    ，裁處罰鍰1,700 元，並記違規點數1 點。
三、聲明異議意旨略以：依據違規照片顯示，應為行駛內線車道
    之車號1015─DS號車違規超速，因該車有急踩煞車之行為（
    煞車燈有亮）；且照片並無明確顯示超速車輛之車號，爰依
    法聲明異議云云。
四、經查，異議人甲○○所駕駛之車號8186─DM號自小客車，於
    95年1 月16日上午8 時46分許，行經臺北市士林區○○○路
    ○ 段49巷處時，經警逕行舉發「行車限速50公里，經測時速
    62公里，超速12公里未滿20公里」之違規事實，有臺北市政
    府警察局95年2 月8 日北市警交大字第AC0000000 號舉發違
    反道路交通管理事件通知單1 紙及違規採證照片2 紙在卷足
    憑。異議人雖以前揭情詞置辯，惟感應線圈測速照相拍攝原
    理係以車輛通過各車道地面感應線圈時計算而得，不致受其
    他車道車輛影響，如速度未超過設定速度，則儀器不會感應
    拍照，而經本院核閱前揭違規採證照片，發現於第1 張照片
    之數據欄第1 行所顯示0846係表示時間，16-01-06係表示日
    期，第2 行的2 係顯示車道，00表示第1 張照片，右方中間
    200cm 及第2 張採證照片右方V=62為兩感應線圈中心位置間
    隔200 公分測定違規車輛以時速62公里之速度行駛，足見異
    議人通過交叉路口之第2 快車道時並未減速慢行，反無視於
    該禁止超速命令之誡命規範，繼續加速前行，其確有超過最
    高時速行駛之違規行為，至為明顯，堪予認定。而其對於道
    路駕車速限規定漠視之態度，亦將有損害其他道路使用人生
    命、身體安全之虞，亟待自省改進。異議人雖辯稱係1015─
    DS之車號違規云云，惟觀之卷附照片所示，車號1015─DS
    之車輛係行駛第1 快車道，明顯與照片所顯示之第2 快車道
    不符，異議人前開所辯顯無足採信。從而原處分機關依道路
    交通管理處罰條例第40條第1 項、第63條第1 項第1 款之規
    定，裁處異議人罰鍰1,70 0元，並記違規點數1 點，核無不
    當。本件異議為無理由，應予駁回。
五、據上論斷，應依道路交通案件處理辦法第19條，裁定如主文
    。
中    華    民    國    95    年    4     月    28    日
                  交通法庭法  官  王俊雄
以上正本證明與原本無異。
如不服本裁定，應於送達後5 日內，向本院提出抗告狀。
                          書記官  許秋莉
中    華    民    國    95    年    5     月    3     日


司法院資訊處製作；財團法人民間司法改革基金會備份。
